---
pagetitle: Homepage von Stefan Jansen
lang: de
format:
  html:
    grid:
      sidebar-width: 50px
      body-width: 860px
      margin-width: 420px
    include-in-header: hero-image-jz.html
    include-after-body: kurznamen-toc.html
    toc: true
    language: 
      de: 
        toc-title-website: "Inhalt"
        toc-title-document: "Inhalt"
---

# Suche

```{r}
#| include: false
#| cache: false

library(pacman)
p_load(wgc, DT, tidyverse, kableExtra, colorspace)

# Voreinstellungen für Tabellen
kbl <- function(Daten, align="l", ...) {
  Daten |> 
  kableExtra::kbl(align=align, booktabs = TRUE, ...) |> 
  kable_styling(full_width = FALSE)
}

remove_load <- c("jz6.wgc")
remove      <- c("jz4.wgc", "jz5.wgc", "dnj20121.wgc") # ggf. für #Statistiken

# Namen der Dateien
path_wgc = "wgc/"
path_pix = "pix/"

wgc_files_all <- dir(path = path_wgc, pattern = "*\\.wgc") 
wgc_files <- paste0(path_wgc, 
                    wgc_files_all[wgc_files_all != remove_load])


# Datentabelle mit allen Compis erstellen:

change_season <- function(x){
  rval <- {if(x == "Future Pop" ) {"FP"}  else if(x == "Jansen / Zeileis") {"JZ"} else if(x == "Jansen / Zeileis - Das Nächste Jahrtausend") {"DnJ"}
  }
return(rval)
}


all.wgc <- wgc_files |> 
           lapply(FUN = read.wgc) |> 
           lapply(FUN = as_tibble) |> 
           do.call(what = "bind_rows") |> 
           mutate(season_new = case_when(season == "Future Pop" ~ "FP",
                                         season == "Jansen / Zeileis" ~ "J/Z",
                                         season == "Jansen / Zeileis - Das Nächste Jahrtausend" ~ "DnJ")) |> 
           mutate(month_name = case_when(wgcmonth == 1 ~ "Januar",
                                         wgcmonth == 2 ~ "Februar",
                                         wgcmonth == 3 ~ "März",
                                         wgcmonth == 4 ~ "April",
                                         wgcmonth == 5 ~ "Mai",
                                         wgcmonth == 6 ~ "Juni",
                                         wgcmonth == 7 ~ "Juli",
                                         wgcmonth == 8 ~ "August",
                                         wgcmonth == 9 ~ "September",
                                         wgcmonth == 10 ~ "Oktober",
                                         wgcmonth == 11 ~ "November",
                                         wgcmonth == 12 ~ "Dezember")) |>             
            mutate(wgclink = str_to_lower(wgctitle) |> 
                             str_remove("[:punct:]") |> 
                             str_replace_all(" ", "-") |> 
                             str_replace_all("--","-"))  
             
             
```

```{r}
#| echo: false
#| message: false
#| cache: false

all.wgc |> arrange(artist, title) |>  
           mutate(Nummer = ifelse(
                   is.na(wgclink) | wgclink == "", number,
           paste0('<a href="#', sub("^#", "", wgclink), '">', number, '</a>')
            )) |>  
           select(Artist = artist,
                  Titel = title,
                #  Jahr = year,
                  Land = country,
                  Season = season_new,
                  Nummer, 
                  CD = cd, 
                  Nr = track) |> 
                  DT::datatable(escape = FALSE,
                                options = list(paging = FALSE, 
                                               language = list(search = "Schlagwort: ")))
```



```{r}
#| echo: false
#| message: false

## Generiere Einzelne CDs:

all.in.order <- all.wgc |> 
                filter(cd == 1, track == 1) |> 
                pull(filename)

all.jz <- all.wgc |> 
                filter(cd == 1, track == 1,
                       season_new == "J/Z") |>
                
                pull(filename)

all.dnj <- all.wgc |> 
                filter(cd == 1, track == 1,
                       season_new == "DnJ") |> 
                pull(filename)

all.fp <- all.wgc |> 
                filter(cd == 1, track == 1,
                       season_new == "FP") |> 
                pull(filename) 

all2one <- function(data, file){
             data |> filter(filename == file) |> 
                     arrange(cd, track) 
}

 
# Eine CD erstellen:

print_one <- function(data) {
   artist   <- data$artist
   title    <- data$title
   cd       <- data$cd    
   track    <- data$track
   year     <- data$year
   country  <- data$country
   wgcmonth <- data$wgcmonth |> unique()
   wgcyear  <- data$wgcyear |> unique()
   season   <- data$season     |> unique()
   wgctitle <- data$wgctitle |> unique()
   filename <- data$filename |> unique()
   number   <- data$number   |> unique()
   by       <- data$by |> unique()
   month    <- data$month_name |> unique()


# 
# title 
cat(paste0("### ",number,": ", wgctitle," {toc-text=\"", number, ": ", wgctitle, "\"}", "\ \n"))
cat(paste0("*von ", by, " (", month, " ", wgcyear,")*\ \n\n"))

# track listing:   
if(length(unique(cd)) < 2){
  cat(paste(" ", str_pad(track, width = 2, "left", 0),  " **", artist, "**", " -- ", title, " [", year, ", ", country, "]"," \ \n", sep = ""))
  cat(paste("\n\n"))
} else {
  cat(paste(" ", cd, str_pad(track, width = 2, "left", 0)," **", artist, "**", " -- ", title, " [", year, ", ", country, "]", " \ \n", sep = ""))
  cat(paste("\n\n"))
}
}


```

```{r}
#| echo: false
#| output: asis
#| message: false

cat(paste("# Jansen/Zeileis: Classics \n\n"))


for(i in all.jz){
  print_one(all2one(all.wgc, i))
}

cat(paste("# Das Nächste Jahrtausend \n\n"))


for(i in all.dnj){
  print_one(all2one(all.wgc, i))
}

cat(paste("# Future Pop \n\n"))


for(i in all.fp){
  print_one(all2one(all.wgc, i))
}

```

# Statistiken


## Anzahl Compilations

Insgesamt gibt es `r all.wgc |> summarize(n = n_distinct(filename))` Compilations, davon sind `r all.wgc |> filter(season_new =="DnJ") |>  summarize(n = n_distinct(filename))` _Jansen / Zeileis - Das Nächste Jahrtausend_,  `r all.wgc |> filter(season_new =="FP") |>  summarize(n = n_distinct(filename))` _Future Pop_ und `r all.wgc |> filter(season_new =="J/Z") |>  summarize(n = n_distinct(filename))` _Jansen / Zeileis Classics_.  


```{r}
#| message: false
#| echo: false

all.wgc |>  rename(Ersteller = by) |> 
            group_by(season, number, Ersteller) |> 
            summarize(n = n()) |> 
            group_by(season, Ersteller) |> 
            summarize(anzahl = n()) |> 
            pivot_wider(names_from = season, values_from = anzahl) |> 
            DT::datatable(options = list(paging = FALSE, searching = FALSE))

```


<!--  ```{r} -->
<!-- #| echo: false -->
<!--   -->
<!--  all.wgc |>  rename(Ersteller = by) |>  -->
<!--              ggplot(aes(y = wgcyear, fill = Ersteller)) +  -->
<!--              geom_bar() +  -->
<!--              theme(legend.position="bottom") +  -->
<!--              labs(x = "Anzahl", y = "Jahr")  + -->
<!--              scale_fill_discrete_qualitative(palette = "Harmonic", nmax = 5, order = c(2,5,1)) -->
<!--  ``` -->
<!--   -->
<!--   -->

## Anzahl Songs

```{r}
#| echo: false
#| message: false

all.wgc |>  rename(Ersteller = by) |> 
            group_by(season, Ersteller) |> 
            summarize(n = n()) |> 
         # group_by(season) |> 
         # summarize(anzahl = n()) |> 
            pivot_wider(names_from = season, values_from = n) |> 
            DT::datatable(options = list(paging = FALSE, searching = FALSE))

```

## Häufigkeit Bands


```{r}
#| echo: false


all.wgc |> group_by(artist) |> 
  #  filter(season == "Jansen / Zeileis", number %in% c("4", "5"))
  # filter(season != "Future Pop") |>  
  # filter(season == "Future Pop") |>
  summarize(Anzahl = n()) |> 
  rename(Artist = artist) |>
  filter(Anzahl > 4) |> 
  arrange(desc(Anzahl)) |>
  DT::datatable(options = list(paging = FALSE, searching = FALSE))


all.wgc |> group_by(artist) |> 
    summarize(n= n()) |>
    group_by(n) |> 
    summarize(Häufigkeit = n()) |> 
    arrange(desc(n)) |> 
    rename(`Songs einer Band` = n) |> 
    DT::datatable(options = list(paging = FALSE, searching = FALSE))

```


## Anzahl Songs nach Jahr und Season

```{r}
#| echo: false

all.wgc |>  rename(Season = season) |> 
        ggplot(aes(y = wgcyear, fill = Season)) + 
           geom_bar() + 
           theme(legend.position="bottom") + 
           labs(x = "Anzahl", y = "Jahr")  +
        scale_fill_discrete_qualitative(palette = "Dark 3", nmax = 5, order = c(1,5,3))
```


## Anzahl Songs nach Jahr und Ersteller

```{r}
#| echo: false

all.wgc |>  rename(Ersteller = by) |> 
        ggplot(aes(y = wgcyear, fill = Ersteller)) + 
           geom_bar() + 
           theme(legend.position="bottom") + 
           labs(x = "Anzahl", y = "Jahr")  +
        scale_fill_discrete_qualitative(palette = "Harmonic", nmax = 5, order = c(2,5,1))
```

## Anzahl Länder

```{r}
#| echo: false

all.wgc |> drop_na(country) |> 
         rename(Ersteller = by) |> 
         ggplot(aes(y = fct_rev(
                         fct_relevel(
                            fct_infreq(fct_lump(country, 30, other_level = "Sonstige")), 
                            "Sonstige", after = Inf
                         )),
                    fill = Ersteller)) + 
         geom_bar() + 
         labs(x = "Anzahl", y = "Land") + 
         theme(legend.position="bottom")  +
         scale_fill_discrete_qualitative(palette = "Harmonic", nmax = 5, order = c(2,5,1))

```

## Länge Titelname

```{r}
#| echo: false

all.wgc |> mutate(titleLength = nchar(title)) |> 
            arrange(desc(titleLength)) |> 
            select(n = titleLength, artist, title) |> 
            ggplot(aes(x = n)) + 
            geom_bar() +
            labs(x = "Anzahl Schriftzeichen", y = "Anzahl Songs")

# all.wgc |> mutate(titleLength = nchar(title)) |>  
#             group_by(titleLength) |> 
#             summarize(n = n()) |> 
#             kbl
```

## Anzahl Songs pro Erscheinungsjahr

```{r}
#| echo: false
#| fig-height: 10

ymin <- all.wgc |> pull(year) |> min(na.rm = TRUE)
ymax <- all.wgc |> pull(year) |> max(na.rm = TRUE)

ystart <- ymin + (5 - ymin %% 5)

all.wgc |> group_by(year) |> 
        filter(year != "") |> 
        rename(Ersteller = by) |> 
        ggplot(aes(y = year, fill = Ersteller)) +
        geom_bar() + 
        labs(y = "Jahr", x = "Anzahl") + 
        theme(legend.position="bottom") + 
        scale_y_continuous(breaks = seq(ystart, ymax, 5)) +
        scale_fill_discrete_qualitative(palette = "Harmonic", nmax = 5, order = c(2,5,1))
        

#        summarise(n = n()) |>  
#        arrange(desc(n)) |>  
#        kbl

```





