```{r}
#| label: voksetup
#| include: false


library(pacman)
p_load(tidyverse)



## ------------------------------- Optionen ----------------------------------
## per expar() steuerbar, z.B. expar("vokabeln-latein.Rmd", lektion = "1")
lektion     <- c("1", "2") ## aus welchen Lektionen soll gezogen werden?
umlaut_flex <- TRUE        ## TRUE: "ae"/"oe"/"ue"/"ss" ebenfalls erlaubt

## ---------------------------- Vokabel ziehen -------------------------------
lektion <- as.character(lektion)
i       <- sample(which(vok$lektion %in% lektion), 1)
latein  <- vok$latein[i]
zusatz  <- vok$zusatz[i]
lekt    <- vok$lektion[i]
bed     <- trimws(strsplit(vok$deutsch[i], ";", fixed = TRUE)[[1]])
n       <- length(bed)

## ------------- Hilfsfunktionen: Lösung als regulärer Ausdruck --------------
## Sonderzeichen: Spalte 2 = nur Groß-/Kleinschreibung tolerant,
##                Spalte 3 = zusätzlich Umschrift (ae, oe, ue, ss) erlaubt

sz <- rbind(
  c("ä", "[Ää]", "([Ää]|[Aa]e)"),
  c("Ä", "[Ää]", "([Ää]|[Aa]e)"),
  c("ö", "[Öö]", "([Öö]|[Oo]e)"),
  c("Ö", "[Öö]", "([Öö]|[Oo]e)"),
  c("ü", "[Üü]", "([Üü]|[Uu]e)"),
  c("Ü", "[Üü]", "([Üü]|[Uu]e)"),
  c("ß", "ß",    "[sßS]{1,2}")
)

artikel <- c("der", "die", "das")

## einzelnes Zeichen -> Regex-Baustein
rx_char <- function(ch) {
  k <- match(ch, sz[, 1])
  if (!is.na(k)) return(sz[k, if (umlaut_flex) 3L else 2L])
  if (ch == " ") return("\\s+")
  lo <- tolower(ch)
  up <- toupper(ch)
  if (lo != up) return(paste0("[", up, lo, "]"))
  if (ch %in% c(".", "+", "*", "?", "[", "]", "^", "$", "(", ")", "{", "}", "|", "\\", "/"))
    return(paste0("\\", ch))
  ch
}

## Wort/Wortgruppe -> Regex (Groß-/Kleinschreibung und Leerzeichen tolerant)
rx_wort <- function(x)
  paste(vapply(strsplit(trimws(x), "")[[1]], rx_char, ""), collapse = "")

## akzeptierte Varianten einer Bedeutung: mit und ohne deutschen Artikel
varianten <- function(b) {
  v <- trimws(strsplit(b, "/", fixed = TRUE)[[1]])
  v <- unlist(lapply(v, function(x) {
    w <- strsplit(x, "\\s+")[[1]]
    if (length(w) > 1L && tolower(w[1L]) %in% artikel)
      c(x, paste(w[-1L], collapse = " ")) else x
  }))
  unique(v)
}

## Jedes Eingabefeld akzeptiert JEDE der Bedeutungen
## -> die Reihenfolge der Eingabe ist beliebig
sol <- rep(sprintf("^\\s*(%s)\\s*[.!?]?\\s*$",
  paste(vapply(unlist(lapply(bed, varianten)), rx_wort, "", USE.NAMES = FALSE),
        collapse = "|")), n)

## ------------------------------- Anzeige -----------------------------------
loes <- vapply(bed, function(b) trimws(strsplit(b, "/", fixed = TRUE)[[1]])[1L],
               "", USE.NAMES = FALSE)
label <- sprintf("Bedeutung %d:", seq_len(n))

zusatz_txt <- if (zusatz != "") paste0(" *(", zusatz, ")*") else ""
anz_txt <- if (n == 1L) "eine deutsche Bedeutung" else sprintf("%s deutsche Bedeutungen",
  c("zwei", "drei", "vier", "fünf", "sechs")[n - 1L])
```

Question
========
Wie heißt die lateinische Vokabel **`r latein`**`r zusatz_txt` auf Deutsch?

Die Vokabel hat `r anz_txt`. Trage in jedes Feld genau eine Bedeutung ein.
Die Reihenfolge ist dabei beliebig, und der deutsche Artikel darf mitgeschrieben
werden, muss aber nicht.

Answerlist
----------
```{r, echo = FALSE, results = "asis"}
cat(paste0("* ", label, "\n", collapse = ""))
```

Solution
========
*`r latein`* (Lektion `r lekt`) heißt: `r paste(loes, collapse = ", ")`.

Answerlist
----------
```{r, echo = FALSE, results = "asis"}
cat(paste0("* ", loes, "\n", collapse = ""))
```

Meta-information
================
exname: Vokabeltrainer Latein Lektion `r lekt`, `r latein`
extype: cloze
exclozetype: `r paste(rep("string", n), collapse = "|")`
exsolution: `r paste(sol, collapse = "|")`
expoints: `r n`
exsection: Latein/Lektion `r lekt`
